【裁判字號】    90,易,259
【裁判日期】    900424
【裁判案由】    竊盜
【裁判全文】
臺灣屏東地方法院刑事判決                            九十年度易字第二五九號
    公  訴  人  臺灣屏東地方法院檢察署檢察官
    被      告  乙○○
右列被告因竊盜案件，經檢察官提起公訴（民國九十年度偵字第七五三號），本院判
決如左：
    主  文
乙○○竊盜，處拘役拾日，如易科罰金以佰元折算壹日，緩刑貳年。扣案鑰匙壹
支沒收。
    事  實
一、乙○○意圖為自己不法之所有，於民國八十八年九月十七日上午十一時四十五分
    許，在屏東市○○路勝利郵局前，利用某不知情鎖匠複製鑰匙，竊取陳志榮所有
    之車號ＰＫＤ─五七Ｏ號重機車供代步之用，嗣九十年一月十九日晚間七時十分
    許，騎該車行經屏東市○○路三Ｏ五號前，為警攔檢查獲，並扣得鑰匙乙支。
二、案經屏東縣警察局屏東分局報告臺灣屏東地方法院檢察署檢察官偵查起訴。
    理  由
一、訊據被告對於右揭時、地召請不知情鎖匠複製鑰匙，旋取該車供代步而遭查獲等
    情，固坦承不諱，惟辯稱：該舉係因聽信某不詳姓名之人告以－該處丟有一輛車
    ，既破爛又無牌，可予撿拾等語始然，伊原無竊車之意；且被害人遺失該車與伊
    拾獲之時間不符云云。惟查，上開機車係被害人陳志榮之父甲○○平日使用，於
    右揭時、地遭竊前僅騎三、四年乙節，業經陳某於警訊中及本院審理時證述綦詳
    ，並有贓物領據乙紙在卷可憑，足堪採信。被告固稱發現該機車時，已破爛不堪
    云云圖辯。惟查，姑不論被告無法具體指明所稱指示其牽取該車之人為何，縱依
    其言，該人充其量亦僅告知該處有一破舊機車，是否果為經拋棄之物，原尚待查
    。矧該機車車齡僅三、四年，被告複製鑰匙取用後，至查獲時止，復使用年餘，
    適足見該車當時車況尚非當然能認為經報廢者。乃被告對他人之物，竟以複製鑰
    匙方式，破壞原持有人之管理監督權而取用之，其犯行已臻明確，應依法論科。
二、核被告乙○○所為，係犯刑法第三百二十條第一項之竊盜罪。爰審酌其所犯情節
    尚非重大，及其犯罪動機、智識程度、生活狀況，與犯罪所生之損害等一切情狀
    ，量處如主文所示之刑。又刑法第四十一條第一項已於被告行為後之九十年一月
    四日修正，同月十日經總統公布施行，修正為：「犯最重本刑為五年以下有期徒
    刑以下之刑之罪，而受六個月以下有期徒刑或拘役之宣告，因身體、教育、職業
    、家庭之關係或其他正當事由，執行顯有困難者，得以一元以上三元以下折算一
    日，易科罰金。但確因不執行所宣告之刑，難收矯正之效，或難以維持法秩序者
    ，不在此限。」是被告受上開刑之宣告，於修法後已歸於得諭知易科罰金之列，
    適用新法顯較有利於被告，爰依刑法第二條第一項前段及第四十一條第一項規定
    ，並諭知易科罰金之折算標準。又查被告前未曾受有期徒刑以上刑之宣告，有臺
    灣高等法院被告全國前案紀錄表及臺灣屏東地方法院檢察署刑案資料查註紀錄表
    各乙份在卷可按，其經此偵審程序後，當知所警惕，信無再犯之虞，本院認被告
    所受之宣告刑，以暫不執行為適當，併予宣告緩刑二年，以勵自新。扣案機車鑰
    匙乙支為被告所有，並為供犯罪所用之物，爰依法宣告沒收之。
據上論斷，應依刑事訴訟法第二百九十九條第一項前段，刑法第三百二十條第一項、
第二條第一項、第四十一條第一項、第七十四條第一款、第三十八條第一項第二款，
罰金罰鍰提高標準條例第一條前段、第二條判決如主文。
本案經檢察官陳新君到庭執行職務
中      華      民      國    九  十    年      四      月    二十四    日
                                      臺灣屏東地方法院刑事第二庭
                                          審判長法  官  吳永宋
                                                法  官  包梅真
                                                法  官  陳松檀
右正本證明與原本無異。
對於本判決如有不服應於收受送達後十日內向本院提出上訴書狀上訴於台灣高等法院
高雄分院並按他造當事人之人數附具繕本。
                                                書記官  張福山
中      華      民      國      九十      年      四      月   二十四   日
附錄本判決論罪之法條：
刑法第三百二十條第一項
意圖為自己不法之所有或第三人不法之所有，而竊取他人之動產者，為竊盜罪，
處五年以下有期徒刑、拘役或五百元以下罰金。


司法院資訊處製作；財團法人民間司法改革基金會備份。
